臺灣高等法院刑事裁定
109年度聲字第2699號
聲  請  人  臺灣高等檢察署檢察官
受  刑  人  姜月敏


（現在法務部○○○○○○○○○執行中）
上列聲請人因受刑人數罪併罰有二裁判以上，聲請定其應執行之
刑（聲請案號：臺灣高等檢察署109年度執聲字第1264號），本
院裁定如下：
    主  文
姜月敏犯如附表所示各罪所處之刑，應執行有期徒刑肆年伍月。
    理  由
一、聲請意旨略以：受刑人姜月敏因違反毒品危害防制條例等數
    罪，先後經判決確定如附表，應依刑法第53條、第51條第5
    款、第50條第1項第1款、第2項之規定，定其應執行之刑，
    爰依刑事訴訟法第477條第1項之規定聲請定應執行之刑等語
    。
二、按裁判確定前犯數罪者，併合處罰之；數罪併罰有二裁判以
    上者，應依刑法第51條之規定定其應執行之刑；宣告多數有
    期徒刑者，於各刑中之最長期以上，各刑合併之刑期以下，
    定其刑期，但不得逾30年，刑法第50條第1 項、第53條、第
    51條第5 款分別定有明文。
三、經查：受刑人犯如附表所示之8罪，前經臺灣新竹地方法院
    及本院分別判處如附表所示之刑，均經確定在案，且各罪均
    為附表編號1所示之裁判確定前所犯，此有本院被告前案紀
    錄表及上開刑事判決在卷可稽。其中受刑人所犯如附表編號
    1至2所示之罪所處之刑均得易科罰金，附表編號3至4所示之
    罪所處之刑則均不得易科罰金，原不得合併定應執行刑。然
    受刑人業已請求檢察官就附表所示8罪合併聲請定應執行刑
    ，此有臺灣新竹地方檢察署受刑人定應執行刑或易科罰金意
    願表在卷可稽（見本院卷第11頁），合於刑法第50條第2項
    之規定，檢察官就附表所示各罪所處之有期徒刑，聲請合併
    定應執行刑，本院審核認聲請為正當。爰審酌受刑人所犯如
    附表所示之8罪，分別為施用第二級毒品、販賣第二級毒品
    罪，均屬毒品相關犯罪，其犯罪類型、行為態樣、手段、動
    機及所侵害法益均相似，且如附表編號3至4所示之6罪係於2
    月內為之，犯罪時間接近，責任非難重複程度甚高等情，而
    為整體非難評價，爰應定其應執行刑為有期徒刑4年5月。至
    附表編號1至2之罪已執行完畢部分自不能重複執行，應由檢
    察官於指揮執行時扣除之，此與定應執行之刑之裁定無涉，
    併予敘明。
據上論斷，應依刑事訴訟法第477條第1項，刑法第50條第2項、
第53條、第51條第5款，裁定如主文。
中　　華　　民　　國　　109 　年　　7 　　月　　31　　日
　　　　　　　  　刑事第十一庭  審判長法　官  楊力進
　　　　　　　　　　　　　　　　　    法　官  沈君玲
　　　　　　　　　　　　　　　　　    法　官  雷淑雯
以上正本證明與原本無異。
如不服本裁定，應於收受送達後五日內向本院提出抗告狀。
                                      書記官  林立柏
中　　華　　民　　國　　109 　年　　8 　　月　　5 　　日
附表
編            號             1            2            3 罪            名  施用第二級毒品 施用第二級毒品 販賣第二級毒品 宣     告     刑  有期徒刑3月，如易科罰金，以新臺幣1仟元折算1日。 有期徒刑4月，如易科罰金，以新臺幣1仟元折算1日。 有期徒刑3年7月 犯   罪  日   期  106年11月4日1時5分採尿時起往前回溯96小時內之某時許 107年9月26日凌晨2、3時許 107年4月28日 偵查（自訴）機關 年  度   案  號  臺灣新竹地方檢察署107年度毒偵字第573號 臺灣新竹地方檢察署107年度偵字第10291號、108年度毒偵字第185號 臺灣新竹地方檢察署108年度偵字第3303、3304、6323號 最  後 事實審 法    院 臺灣新竹地方法院     臺灣新竹地方法院 臺灣高等法院  案    號 107年度竹簡字第392號 108年度竹北簡字第110號 108年度上訴字第3605號  判決日期 107年8月31日 108年3月21日 109年2月26日 確  定 判  決 法    院 臺灣新竹地方法院 臺灣新竹地方法院 臺灣高等法院  案    號 107年度竹簡字第392號 108年度竹北簡字第110號 108年度上訴字第3605號  確定日期 107年10月11日 108年4月8日 109年4月14日 備            註  臺灣新竹地方檢察署107年度執字第5887號 臺灣新竹地方檢察署108年度執字第2500號 臺灣新竹地方檢察署109年度執字第1932號   編號1至2經臺灣新竹地方法院108年度聲字第672號定應執行有期徒刑6月，如易科罰金，以新臺幣1仟元折算1日。 臺灣新竹地方檢察署108年度執更字第785號 （已執行完畢）  編號3至4經臺灣新竹地方法院108年度訴字第566號定應執行有期徒刑4年 

編            號             4      （本欄空白）      （本欄空白） 罪            名  販賣第二級毒品      （本欄空白）      （本欄空白） 宣     告     刑  有期徒刑3年6月（共5罪）      （本欄空白）      （本欄空白） 犯   罪  日   期  107年4月30日、107年5月2日、107年5月30日、107年6月1日、107年6月23日      （本欄空白）      （本欄空白） 偵查（自訴）機關 年  度   案  號  臺灣新竹地方檢察署108年度偵字第3303、3304、6323號      （本欄空白）      （本欄空白） 最  後 事實審 法    院 臺灣高等法院      （本欄空白）      （本欄空白）  案    號 108年度上訴字第3605號      （本欄空白）      （本欄空白）  判決日期 109年2月26日      （本欄空白）      （本欄空白） 確  定 判  決 法    院 臺灣高等法院      （本欄空白）      （本欄空白）  案    號 108年度上訴字第3605號      （本欄空白）      （本欄空白）  確定日期 109年4月14日 （本欄空白）      （本欄空白） 備            註  臺灣新竹地方檢察署109年度執字第1932號 （本欄空白）      （本欄空白）   編號3至4經臺灣新竹地方法院108年度訴字第566號定應執行有期徒刑4年 （本欄空白）      （本欄空白）